臺灣桃園地方法院刑事判決　　　　　　　96年度簡上字第67號
上　訴　人　臺灣桃園地方法院檢察署檢察官
被　　　告　甲○○
上列上訴人因被告詐欺案件，不服本院簡易庭95年12月25日95年
度桃簡字第3145號第一審刑事簡易判決（聲請簡易處刑案號：95
年度偵字第22482 號），提起上訴，本院管轄之第二審合議庭判
決如下︰
    主  文
上訴駁回。
    事  實  及  理  由
一、本件經本院管轄第二審之合議庭審理結果，認原審以被告甲
    ○○犯刑法第三百三十九條第一項之詐欺取財罪，判處被告
    有期徒刑六月，並諭知易科罰金之折算標準為以銀元三百元
    （即新臺幣九百元）折算一日，其認事用法及量刑均無不當
    ，應予維持，並引用第一審判決書及其附件聲請簡易判決處
    刑書所記載之事實、證據及理由（詳如附件）。
二、檢察官上訴意旨略以：被告詐欺告訴人景文汽車玻璃有限公
    司新臺幣七十萬元，事後並未與告訴人和解，亦未返還財物
    ，原審僅判處有期徒刑六月，量刑過輕云云。
三、按法官於有罪判決如何量處罪刑，甚或是否宣告緩刑，均為
    實體法賦予審理法官裁量之刑罰權事項，法官行使此項裁量
    權，自得依據個案情節，參酌刑法第五十七條所定各款犯罪
    情狀之規定，於法定刑度內量處被告罪刑；除有逾越該罪法
    定刑或法定要件，或未能符合法規範體系及目的，或未遵守
    一般經驗及論理法則，或顯然逾越裁量，或濫用裁量等違法
    情事之外，自不得任意指摘其量刑違法，最高法院對此並著
    有八十年台非字第四七三號、七十五年台上字第七０三三號
    、七十二年台上字第六六九六號、七十二年台上字第三六四
    七號等判例可資參照。準此，法官量刑，如非有上揭明顯違
    法之情事，自不得擅加指摘其違法或不當。本件原審審酌被
    告犯罪之動機、目的、手段、詐取之金額、對告訴人所生之
    危害、業已償還告訴人新臺幣六萬元及其犯後態度等一切情
    狀，在比較新舊法之適用後，量處被告有期徒刑六月，如易
    科罰金以三百元（按：係以銀元為單位，相當於新臺幣九百
    元）折算一日，經核並無不合，量刑亦甚妥適。而原審在量
    刑時既已將被告詐得之金額，其事後賠償告訴人之情形，與
    其犯後態度等情狀，一併考量在內，依上說明，亦難再憑此
    任意指摘其量刑之裁量有何不當。何況檢察官原先對本件係
    聲請以簡易判決處刑，依刑事訴訟法第四百四十九條第三項
    規定，法院對被告所科之刑，僅得以「宣告緩刑、得易科罰
    金之有期徒刑及拘役或罰金」為限，而所謂之「得易科罰金
    之有期徒刑」，參酌刑法第四十一條第一項規定，又係指所
    犯之罪為五年以下有期徒刑以下刑之罪，而受六個月以下有
    期徒刑之宣告，是故，原審對被告量處有期徒刑六月，且未
    宣告緩刑，相對於上開得以簡易判決處刑之量刑範圍而言，
    已然甚重。綜上，檢察官以原審量刑過輕為由，提起上訴，
    為無理由，應予駁回。
據上論斷，應依刑事訴訟法第四百五十五條之一第三項、第三百
七十三條、第三百六十八條，判決如主文。
中　　華　　民　　國　　96　　年　　5 　　月　　16　　日
                  刑事第八庭  審判長法  官  曾家貽
                                    法　官　吳為平
                                    法　官　陳彥宏
以上正本證明與原本無異
不得上訴
                                    書記官　翁其良
中　　華　　民　　國　　95　　年　　5 　　月　　16　　日
